【裁判字號】    89,訴,327
【裁判日期】    890331
【裁判案由】    清償債務
【裁判全文】
臺灣台北地方法院民事判決  八十九年訴字第三二七號
    原      告  華泰商業銀行股份有限公司
                            台北市○○○路○段二四六號
    法定代理人  甲○○
    訴訟代理人  乙○○
    被      告  丙○○○
                丁○○
右當事人間清償債務事件，本院判決如左：
    主      文
被告應連帶給付原告新台幣貳佰捌拾柒萬柒仟玖佰玖拾壹元，及自民國八十八年五月
一日起至清償日止，按週年利率百分之九點五計算之利息，並自民國八十八年五月一
日起至清償日止，按上開利率百分之二十計算之違約金。
訴訟費用由被告連帶負擔。
本判決於原告以新台幣玖拾陸萬元為被告供擔保後，得假執行。
    事      實
甲、原告方面：
  壹、聲明：除假執行擔保金額外，如主文第一項所示。
  貳、陳述：
    一、被告丙○○○以被告丁○○為連帶保證人，於民國（下同）八十三年九月五
        日向原告借用新台幣（下同）五百萬元，約定借款期間自八十三年九月五日
        起至八十八年八月六日止，借款人應按期繳納利息，利息按週年利率百分之
        九點五計算，逾期清償在六個月以內者，按上開利率百分之十，超過六個月
        者，按上開利率百分之二十計付違約金，如逾期不履行，視為全部到期。
    二、詎被告未依約繳納利息，經原告就擔保物聲請強制執行拍賣取償，拍賣所得
        三百五十六萬元扣除執行費、土地增值稅後，仍有二百八十七萬七千九百九
        十一元之本金及自八十八年五月一日起之利息未獲清償，為此提起本件訴訟
        。
  、證據：提出借據、民事執行處強制執行金額計算書分配表各一件為證。
乙、被告方面：
  壹、聲明：
      駁回原告之訴及假執行之聲請。
  貳、陳述：
      確實有借五百萬，但扣除拍賣所得三百五十六萬元，應只欠一百多萬元。
    理      由
一、本件原告主張之事實，已據其提出借據、民事執行處強制執行金額計算書分配表
    為證，核屬相符，被告對借款五百萬元之事實並不爭執，惟辯稱扣除拍賣所得三
    百五十六萬元，應只欠一百餘萬元云云，惟查，擔保物拍賣所得雖有三百五十六
    萬元，惟扣除優先受償之執行費、土地增值稅，再依序抵償利息、違約金及本金
    ，本金不足額為二百八十七萬七千九百九十一元，有分配台灣士林地方法院民事
    執行處強制執行金額計算書分配表在卷可憑，被告所辯顯非可採，堪信原告之主
    張為真實。
二、從而，原告依消費借貸及連帶保證之法律關係請求被告連帶給付二百八十七萬七
    千九百九十一元及如主文第一項所示之利息、違約金為有理由，應予准許。
三、假執行之宣告：
    原告陳明願供擔保以代釋明聲請宣告假執行，核無不合，爰酌定相當之擔保金額
    ，予以准許。
據上論結：本件原告之訴為有理由，依民事訴訟法第三百八十五條第一項前段、第八
十五條第二項、第三百九十條第二項，判決如主文。
中      華      民      國    八十九    年      三      月    三十一    日
                              民事第四庭法      官  劉又菁
右為正本係照原本作成
如對本判決上訴須於判決送達後二十日內向本院提出上訴狀
中      華      民      國    八十九    年      三      月     三十     日
~B法院書記官  黃瓊滿


司法院資訊處製作；財團法人民間司法改革基金會備份。
